【裁判字號】    95,抗,611
【裁判日期】    950804
【裁判案由】    竊盜
【裁判全文】
臺灣高等法院刑事裁定                   95年度抗字第611號
抗  告  人
即  被  告  甲○○
                    （現另案羈押於臺灣臺北看守所）
上列抗告人因竊盜案件，不服臺灣桃園地方法院中華民國95年5
月11日裁定（95年度易字第232號），提起抗告，本院裁定如下
：
    主  文
抗告駁回。
    理  由
一、原裁定略以：按協商判決之上訴，除本編有特別規定外，準
    用第3編第1章及第2 章之規定；提起上訴，應於送達判決後
    10日內為之；原審法院認為上訴不合法律上之程式者，應以
    裁定駁回之，刑事訴訟法第455條之11第1項、第349 條、第
    362條前段分別定有明文。次按依本編所為之科刑判決(即協
    商判決），除有刑事訴訟法第455條之4第1項第1款所定於本
    訊問程序終結前，被告撤銷協商合意或檢察官撤回協商聲請
    者；第2款所定被告協商之意思非出於自由意志者；第4款所
    定被告所犯之罪非第455條之2第1 項所定得以協商判決者；
    第6款所定被告有其他較重之裁判上一罪之犯罪事實者；第7
    款所定法院認應諭知免刑或免訴、不受理者情形之一，及違
    反同條第2 項所定法院應於協商合意範圍內為判決；法院為
    協商判決所科之刑，以宣告緩刑、2 年以下有期徒刑、拘役
    或罰金為限之規定者外，不得上訴，刑事訴訟法第455 條之
    10第1 項亦有規定。經查，本件經檢察官與被告甲○○於審
    判外達成協商之合意且被告已認罪，其合意內容為：被告願
    受科刑範圍為有期徒刑1年4月，被告所犯之加重竊盜罪係刑
    事訴訟法第455條之2第1 所定得以協商判決者，復無被告於
    本訊問程序終結前撤銷協商合意或法院認應諭知免刑或免訴
    、不受理之情形，且協商判決判處被告有期徒刑1年4月，亦
    係於協商合意範圍內為之，而本案亦經辯護人本院公設辯護
    人林銘宏參與協商等情，均有本院協商程序筆錄在卷可憑。
    徵諸前開說明，本件被告上訴顯不具備同法第455條之10第1
    項但書所列得為上訴之法定要件，故其上訴自屬違背法律上
    之程式，應予裁定駁回。
二、本件抗告意旨略以：被告無前科，不知協商之要旨，原審判
    決不公，嚴重損害被告權益，為此提起抗告云云。
三、經查：原審於檢察官與被告達成協商合意時，有依法告知被
    告有關協商之效果，被告並在有指定辯護人在場之情形下，
    同意檢察官具體求刑有期徒刑1年4月，俱有筆錄在卷可查，
    且被告自82年起即有違反麻醉藥品管理條例、違反毒品危害
    防制條例、重利等多項案件前科，亦有本院被告前案紀錄表
    1 份在卷可證，被告抗告意旨顯皆非事實，而被告於原審提
    起上訴，經核顯不具備刑事訴訟法第455條之10第1項但書所
    列得為上訴之法定要件，原審以其上訴不合法律上程式，裁
    定駁回，於法相符，抗告人猶執陳詞，指摘原審裁定不當，
    為無理由，應予駁回。
據上論結，應依刑事訴訟法第412條，裁定如主文。
中    華    民    國    95    年    8     月    4     日
                  刑事第九庭    審判長法  官  官有明
                                      法  官  周盈文
                                      法  官  王復生
以上正本證明與原本無異。
不得再抗告。
                                      書記官  王宜玲
中    華    民    國    95    年    8     月    4     日


司法院資訊處製作；財團法人民間司法改革基金會備份。
